臺灣高等法院刑事判決
109年度上易字第408號
上  訴  人  
即  被  告  洪志宏



上列上訴人即被告因毒品危害防制條例等案件，不服臺灣桃園地
方法院108年度審易字第2128號，中華民國108年12月27日第一審
判決（起訴案號：臺灣桃園地方檢察署108年度毒偵字第2892號
、第3328號），提起上訴，本院判決如下：
    主  文
上訴駁回。               
    事實及理由
一、經本院審理結果，認第一審以上訴人即被告洪志宏（下稱被
    告）所犯毒品危害防制條例第10條第2項之施用第二級毒品
    罪（2罪），均係累犯，經裁量應加重其刑，而分別判處有
    期徒刑6月、7月，並就得易科罰金之罪，諭知易科罰金折算
    之標準為新臺幣1,000元折算1日，且諭知相關之沒收，認事
    用法及量刑均無不當，宣告沒收亦合於法律規定，應予維持
    ，並引用第一審判決書記載之事實、證據及理由（如附件）
    。
二、被告上訴意旨略以：原判決不應每犯1條罪、多判1個月，被
    告已悔改，請從輕量刑云云。惟按量刑輕重，係屬事實審法
    院得依職權自由裁量之事項，苟其量刑已以行為人之責任為
    基礎，並斟酌刑法第57條各款所列情狀，而未逾越法定刑度
    或有濫用權限情事，即不得任意指為違法（最高法院75年台
    上字第7033號裁判先例、98年度台上字第5002號判決意旨參
    照）。本件原判決就上開二罪量刑時，已就刑法第57條各款
    事由詳為審酌並敘明理由，既未逾越法定刑度，亦無濫用自
    由裁量之權限，原審就被告所犯上開二罪，所量處之刑尚屬
    適法，無違比例原則，並無顯然失出或有失衡平之情，要難
    指為違法。又刑法第50條1項但書第1款規定及第2項所規定
    ，得易科罰金之罪與不得易科罰金之罪，須受刑人請求檢察
    官聲請定應執行刑，故而原判決未予定應執行之刑，予以補
    充說明之。再者，被告所犯上開二罪之情狀，原無差異，僅
    因前者之罪，符合自首要件，原判決依刑法第62條前段規定
    減輕其刑，致2罪刑期相差1月，並非如被告上訴意旨所稱「
    每犯1條罪、多判1個月」云云，是被告上訴意旨，容有誤會
    。至被告本件所犯之罪，原判決業已載明其審酌「惟念其犯
    後坦承犯行，非無悔意」等語，就被告犯後之態度，業已納
    入刑之量定事項，被告提起上訴徒憑己見，就原審量刑之適
    法職權行使及詳予說明之事項，漫事指摘，均不足採，從而
    被告上訴核無理由，應予駁回。
三、據上論結，應依刑事訴訟法第373條、第368條，判決如主文
    。
本案經檢察官林欣怡提起公訴，經檢察官孫治遠到庭執行職務。
中　　華　　民　　國　　109 　年　　3 　　月　　31　　日
                  刑事第二十一庭審判長法　官  許宗和
                                      法　官  黃玉婷
                                      法　官  黃惠敏
以上正本證明與原本無異。
不得上訴。
                                      書記官  吳錫欽
中　　華　　民　　國　　109 　年　　3 　　月　　31　　日